臺灣雲林地方法院刑事判決　　　　　　　100年度訴字第212號
公　訴　人　臺灣雲林地方法院檢察署檢察官
被　　　告　陳竣傑
指定辯護人　陳國瑞律師
上列被告因違反毒品危害防制條例案件，經檢察官提起公訴（10
0 年度偵字第642 號、100 年度偵字第1535號），本院判決如下
：
    主    文
陳竣傑所犯如附表一所示之罪，各處如附表一所示之刑。應執行
有期徒刑伍年陸月，未扣案之販賣毒品所得共新臺幣柒仟柒佰元
均沒收之，如全部或一部不能沒收時，以其財產抵償之，扣案之
愷他命參拾貳包（合計驗餘淨重肆拾捌點肆伍公克，純質淨重肆
拾伍點捌零公克，含外包裝袋參拾貳個）及SONY ERICSSON 廠牌
行動電話壹支（含門號0000000000號SIM 卡壹張）均沒收之。
   事實及理由
壹、犯罪事實
    陳竣傑（綽號「阿福」）明知愷他命（Ketamine，又稱K 他
    命）係毒品危害防制條例所明定之第三級毒品，依法不得販
    賣、轉讓及持有純質淨重達20克以上，竟基於販賣及轉讓第
    三級毒品愷他命之犯意，持用0000000000門號行動電話作為
    販賣、轉讓愷他命之聯絡工具，而為下列販賣及轉讓愷他命
    之行為：
(一)、販賣愷他命與趙偉哲部分：
  1.陳竣傑於民國99年11月25日18時28分許，持用0000000000門
    號與持用0000000000門號行動電話之趙偉哲（綽號：老趙）
    聯絡（通話內容見附表二編號1.），聯絡後約30分鐘許在雲
    林縣東勢鄉○○村○○路49號陳竣傑居處，以一手交錢一手
    交貨之方式，將愷他命1 小包販賣與趙偉哲，並自趙偉哲處
    得款新臺幣（下同）500 元（起訴書誤載為2,500 元）。
  2.陳竣傑於99年12月2 日17時51分、59分及18時0 分許，持用
    0000000000門號與持用0000000000門號行動電話之趙偉哲聯
    絡（通話內容見附表二編號2.），聯絡後約於19時至20時許
    在雲林縣臺西鄉臺西國民小學前，以一手交錢一手交貨之方
    式，將愷他命1 小包販賣與趙偉哲，並自趙偉哲處得款500
    元。
(二)、販賣愷他命與丁元凱部分：
    陳竣傑於99年12月5 日17時31分、18時12分許，持用000000
    0000門號與持用0000000000門號行動電話之丁元凱（綽號：
    阿川）聯絡（通話內容見附表二編號3.），聯絡後約2分 鐘
    許在麥寮鄉麥寮市區中華套房之陳竣傑租屋處，以一手交錢
    一手交貨之方式，將愷他命1 小包販賣與丁元凱，並自丁元
    凱處得款500 元。
(三)、販賣愷他命與李志祥部分：
  1.陳竣傑於99年11月12日18時22分、26分、19時57分、20時17
    分、19分許，持用0000000000門號與持用0000000000門號行
    動電話之李志祥聯絡（通話內容見附表二編號4.），聯絡後
    約5 分鐘許在麥寮鄉某「三媽臭臭鍋」店家前，以一手交錢
    一手交貨之方式，將愷他命1 小包販賣予李志祥，並自李志
    祥處得款1,200 元。
  2.陳竣傑於99年12月5 日19時51分、20時7 分許，持用000000
    0000門號與持用0000000000門號行動電話之李志祥聯絡（通
    話內容見附表二編號5.），聯絡後約10分鐘許在麥寮鄉夜市
    附近某7-11便利商店前，以一手交錢一手交貨之方式，將愷
    他命1 小包販賣與李志祥，並自李志祥處得款2,000 元。
(四)、販賣愷他命與丁敏倉部分：
  1.陳竣傑於99年11月14日8 時44分、53分許，持用0000000000
    門號與持用0000000000門號行動電話之丁敏倉聯絡（通話內
    容見附表二編號6.），聯絡後約2 分鐘許在雲林縣東勢鄉○
    ○村○○路49號之陳竣傑住處，丁敏倉向陳竣傑購買2 小包
    愷他命，其中1 小包以一手交錢一手交貨方式，用300 元購
    買，另1 小包價格300 元愷他命則以賒欠方式向陳竣傑購買
    。
  2.陳竣傑於99年11月27日11時55分、15時12分、12分、55分、
    16時8 分許，持用0000000000門號與持用0000000000門號行
    動電話之丁敏倉聯絡（通話內容見附表二編號7.），聯絡後
    約2 小時許在雲林縣臺西鄉崙豐村（臺語稱崙仔頂）某處，
    以一手交錢一手交貨之方式，將愷他命1 小包販賣與丁敏倉
    ，並自丁敏倉處得款300 元。
  3.陳竣傑於99年11月29日6 時32分、43分許，持用0000000000
    門號與持用0000000000門號行動電話之丁敏倉聯絡（通話內
    容見附表二編號8.），聯絡後約2 分鐘許在鄰近中華套房陳
    竣傑租屋處之「傑利汽車美容」店家前，以一手交錢一手交
    貨之方式，將愷他命1 小包販賣與丁敏倉，並自丁敏倉處得
    款300 元。
  4.陳竣傑於99年11月29日13時35分、44分許，持用0000000000
    門號與持用0000000000門號行動電話之丁敏倉聯絡（通話內
    容見附表二編號9.），聯絡後約2 分鐘許在鄰近中華套房陳
    竣傑租屋處之「傑利汽車美容」店家前，以一手交錢一手交
    貨之方式，將愷他命1 小包販賣與丁敏倉，並自丁敏倉處得
    款300 元。
  5.陳竣傑於99年12月2 日16時46分、17時31分、42分許，持用
    0000000000門號與持用0000000000門號行動電話之丁敏倉聯
    絡（通話內容見附表二編號10.），聯絡後約2 分鐘許在雲林
    縣臺西鄉崙豐村（臺語稱崙仔頂）某處，以一手交錢一手交
    貨之方式，將愷他命1 小包販賣與丁敏倉，並自丁敏倉處得
    款300 元。
  6.陳竣傑於99年12月12日21時23分、26分許，持用0000000000
    門號與持用00000000 00 門號行動電話之丁敏倉聯絡（通話
    內容見附表二編號11.），聯絡後約2 分鐘許在雲林縣麥寮鄉
    麥寮市區中華套房之陳竣傑租屋處，以一手交錢一手交貨之
    方式，將愷他命1 小包販賣與丁敏倉，並自丁敏倉處得款
    300 元。
  7.陳竣傑於99年12月15日13時12分、20分許，持用0000000000
    門號與持用0000000000門號行動電話之丁敏倉聯絡（通話內
    容見附表二編號12.），聯絡後約2 分鐘許在鄰近中華套房陳
    竣傑租屋處之「傑利汽車美容」店家前，以一手交錢一手交
    貨之方式，將愷他命1 小包販賣與丁敏倉，並自丁敏倉處得
    款300 元。
  8.陳竣傑於99年12月15日23時16分許，持用0000000000門號與
    持用0000000000門號行動電話之丁敏倉聯絡（通話內容見附
    表二編號13.），聯絡後約2 分鐘許在鄰近中華套房陳竣傑租
    屋處之「傑利汽車美容」店家前，以一手交錢一手交貨之方
    式，將愷他命1 小包販賣與丁敏倉，並自丁敏倉處得款300
    元。
  9.陳竣傑於99年12月25日7 時33分、50分許，持用0000000000
    門號與持用0000000000門號行動電話之丁敏倉聯絡（通話內
    容見附表二編號14.），聯絡後約15分鐘許在雲林縣臺西鄉某
    7- 11 便利商店，以一手交錢一手交貨之方式，將愷他命1
    小包販賣與丁敏倉，並自丁敏倉處得款300 元。
  10.陳竣傑於100 年1 月10日9 時5 分、20時17分、23分許，持
    用0000000000門號與持用0000000000門號行動電話之丁敏倉
    聯絡（通話內容見附表二編號15.），聯絡後約2 分鐘許在雲
    林縣麥寮鄉「越南之星」KTV 外，以一手交錢一手交貨之方
    式，將愷他命1 小包販賣與丁敏倉，並自丁敏倉處得款300
    元。
(五)、販賣愷他命予張裕傑部分
  1.陳竣傑於99年11月20日22時5 分、19分、23時16分、31分、
    55分許，持用0000000000門號與持用0000000000門號行動電
    話之張裕傑聯絡（通話內容見附表二編號16.），聯絡後約5
    分鐘許在雲林縣麥寮鄉「省錢超市」，以賒帳之方式，將價
    格1,000 元之愷他命2 公克販賣與張裕傑。
  2.陳竣傑於99年12月5 日19時58分、20時4 分許，持用000000
    0000門號與持用0000000000門號行動電話之張裕傑聯絡（通
    話內容見附表二編號17.），聯絡後約5 分鐘許在雲林縣麥寮
    鄉光大寮之張裕傑友人住處，以賒帳之方式，將價格500 元
    之愷他命1 公克販賣與張裕傑。
  3.陳竣傑於99年12月6 日20時25分許，持用0000000000門號與
    持用0000000000門號行動電話之張裕傑聯絡（通話內容見附
    表二編號18.），聯絡後約30分鐘許在雲林縣麥寮鄉○○路「
    青青牛排館」後方，以賒帳之方式，將價格為500 元之愷他
    命1 公克販賣予張裕傑。
(六)、轉讓愷他命予丁敏倉部分：
    陳竣傑於99年11月29日19時34分、36分許，持用0000000000
    門號與持用0000000000門號行動電話之丁敏倉聯絡（通話內
    容見附表二編號19.），聯絡後旋即在雲林縣東勢鄉○○村○
    ○路49號之陳竣傑住處，由陳竣傑無償轉讓摻有愷他命之香
    煙1至2支供丁敏倉施用。
(七)、轉讓愷他命予張裕傑部分：
    陳竣傑於100 年1 月3 日19時26分、27分、34分、36分、40
    分許，持用0000000000門號行動電話與持用0000000000門號
    行動電話之張裕傑聯絡（通話內容見附表二編號20.），聯絡
    後約9 分鐘許在麥寮鄉「省錢超市」會面後，由陳竣傑無償
    轉讓愷他命0.5公克供張裕傑施用。
二、嗣於100 年1 月24日經彰化縣警察局在被告之雲林縣東勢鄉
    ○○村○○路49號搜索時查扣愷他命32包，（合計淨重48.6
    5 公克，驗餘淨重48.45 公克，空包裝總重8.96公克，純度
    94.15 ％，純質淨重45.80 公克）。
貳、認定犯罪事實所憑之證據及理由
一、程序部分（證據能力之認定）：
(一)、按被告以外之人於偵查中向檢察官所為陳述，除顯有不可信
    之情況者外，得為證據，刑事訴訟法第159 條之1 第2 項定
    有明文。檢察官在偵查中對被告以外之人所為之偵查筆錄，
    性質上屬傳聞證據，惟刑事訴訟法規定檢察官代表國家偵查
    犯罪、實施公訴，依法其有訊問被告、證人及鑑定人之權，
    證人、鑑定人並須具結，而實務運作時，檢察官於偵查中向
    被告以外之人所取得之陳述，原則上均能遵守法律規定，不
    致違法取供，其可信度極高，故被告以外之人前於偵查中已
    具結而為證述，除反對該項供述得具有證據能力之一方，已
    釋明「顯有不可信之情況」之理由外，不宜遽指該證人於偵
    查中之陳述不具證據能力。經查，趙偉哲、丁元凱、李志祥
    、丁敏倉、張裕傑在檢察官面前之證述筆錄，係檢察官令其
    等以證人身分具結後所為之證述，有證人結文附卷可稽（見
    100 年度偵字第642 號卷第50至53頁、第83至86頁、第91至
    93頁、第179 至184 頁、第211 至214 頁）。被告及辯護人
    均未提及檢察官在訊問時有不法取供之情形，亦未釋明上開
    證人之證述有何顯不可信之情況，本院亦未發現有何不可作
    為證據之情形，依上開規定，證人趙偉哲、丁元凱、李志祥
    、丁敏倉及張裕傑在檢察官面前之證述筆錄，自得作為本案
    證據使用。
(二)、被告以外之人於審判外之陳述，雖不符刑事訴訟法第159 條
    之1 至之4 等4 條規定，而經當事人於審判程序同意作為證
    據，法院審酌該陳述作成時之情況，認為適當者，亦得作為
    證據，同法第159 條之5 第1 項定有明文。經查，本件下引
    卷附之供述及非供述證據，被告及其辯護人於本院準備程序
    中，審理中均表示同意有證據能力（見本院卷第70頁反面、
    第71頁），且本院審酌各該證據作成之情況，並無程序違法
    或有何意思不自由情形，復經原審及本院於審判期日就上開
    證據依法進行提示、調查、辯論，且與本案待證事實間復具
    有相當之關聯性，以之為本案證據並無不當，自得採為
    本件認定事實之基礎，故依刑事訴訟法第159 條之5 第1 項
    規定，認有證據能力。
(三)、本判決所引用之通訊監察譯文（見100 年度偵字第642 號第
    45頁反面、第46頁、第70頁、第88頁、第169 頁、第170 至
    175 頁、第202 至204 頁反面經整理為附表二）所據以製作
    之錄音光碟，係依本院核發之99年聲監字第598 號、99年聲
    監續字第555 號通訊監察書、100 年聲監續字第5 號通訊監
    察書（見彰警刑偵一字第1000015430號卷第300 至305 頁）
    ，對被告陳竣傑所持用之0000000000門號行動電話合法監聽
    ，再根據錄音結果予以翻譯製作而成。被告及辯護人對於該
    通訊監察譯文之真實性、正確性，迄至本案辯論終結前均無
    爭執，並均同意作為證據使用，是該通訊監察譯文應有證據
    能力。
二、實體部分（有罪證明力之認定）：
(一)、上開犯罪事實，被告陳竣傑於警詢、偵查、審理中坦承不諱
    （見彰警刑偵一字第1000015430號卷第1 至79頁、100 年度
    偵字第642 號卷第41至43頁、第218 至219 頁、第222 至22
    3 頁、見本院卷第8 頁反面、第44頁反面、第69頁、第95頁
    反面），核與證人趙偉哲、丁元凱、李志祥、丁敏倉及張裕
    傑於警詢及偵查中所為之指證情節相合（見100 年度偵字第
    642 號卷第50至53頁、第83至86頁、第91至93頁、第179 至
    184 頁、第211 至214 頁），並有通訊監察譯文（見附表二
    ）在卷可參，至犯罪事實(一)1.之愷他命交易金額，業經證人
    趙偉哲指述交易金額為500 元明確，此亦為被告所坦認，是
    起訴書此部分記載有誤，併此敘明。稽以被告與購買毒品者
    或轉讓毒品者，如趙偉哲、丁元凱、李志祥、丁敏倉及張裕
    傑間之通話內容，雖未明白言及毒品交易，但愷他命係第三
    級毒品，無論持有、施用、販賣，均屬違法行為，為治安機
    關所嚴查，此為眾所週知，毒品交易均於隱密下進行，其以
    通信聯絡亦鮮有明白直接以「毒品」或「愷他命」等名稱或
    相近之用語稱之，都以暗語或彼此已有默契之含混語意而為
    溝通，依上開通訊監察譯文，雖未見雙方明言購買毒品之說
    詞，然細譯其間之通聯譯文內容，有使用暗語作為代號，例
    如：「你小二叫2 個給我」、「要讓你賺」，且通話內容簡
    短、隱晦，大抵在確認見面地點後旋即掛斷電話，前揭對話
    情形顯與日常人一般生活中的通話方式迥異，卻與實務上常
    見之毒品交易對話相似，足信其等通話之目的確當為交易毒
    品無疑。況以證人趙偉哲、丁元凱、李志祥、丁敏倉及張裕
    傑於警詢、偵查中亦證實有施用愷他命之習慣，是證人等囿
    於施用毒品愷他命之惡習，有向被告購毒施用之需求，足認
    證人等證述其向被告購買愷他命，以及被告有無償轉讓愷他
    命等情為真。
(二)、毒品本無一定之公定價格，是其各次買賣之價格，當亦各有
    差異，或隨供需雙方之資力、關係之深淺、需求之數量、貨
    源之充裕與否、販賣者對於資金之需求程度，以及政府查緝
    之態度，進而為各種不同之風險評估，而為機動性之調整，
    是其價格標準，自非一成不變，且販賣者從各種「價差」或
    「量差」或「純度」謀取利潤方式，亦有差異，然其所圖利
    益之非法販賣行為目的，則屬相同，並無二致。因之，販賣
    利得，除經被告坦承，或其價量至臻明確外，確實難以究其
    原委。然按一般民眾普遍認知之毒品非法交易，向為政府查
    禁森嚴且重罰不寬貸，衡諸常情，倘非有利可圖，絕無平白
    甘冒被重罰風險之理，從而，舉凡有償交易，除足反證其確
    另基於某種非圖利本意之關係外，通常尚難因無法查悉其買
    進、賣出之差價，而遽認其無營利之意思，或阻卻販賣犯行
    之追訴。查被告為智識正常之成年人，對於毒品海洛因、甲
    基安非他命價格昂貴，取得不易，毒品交易為政府檢警機關
    嚴予取締之犯罪，法律並就此懸有重典處罰，當知之甚稔，
    而被告與其所交付毒品之人間，均僅屬一般交往，倘無從中
    賺取差價或投機貪圖小利，豈有甘冒重典而僅依購入價格轉
    售或代購之理？又毒品危害防制條例所處罰之「販賣」毒品
    罪，所著重者為在主觀上有藉以牟利之惡性，及對毒品之擴
    散具有較有償或無償轉讓行為更嚴重之危害性，被告「營利
    」之意圖係從客觀之社會環境、情況及人證、物證等資料，
    依據證據法則綜合研判認定（最高法院95年度臺上字第301
    號判決意旨參照）。經查，被告自承有施用愷他命成癮，且
    供承：正常1 包賣500 元，是賺200 元，1 小包300 元賺10
    0 元等語（見本院卷第97頁反面、第99頁），可見被告自白
    其等犯罪之動機及牟利之意圖均有實據可佐，復核與前述證
    據資料吻合，被告之自白當屬真實可信，其主觀上顯有販賣
    毒品以營利之意圖炯然。
(三)、綜上所述，本案事證明確，被告犯行，均堪認定，皆應依法
    論科。
參、論罪科刑之理由
(一)、被告於100 年1 月24日經彰化縣警察局在被告之雲林縣東勢
    鄉○○村○○路49號搜索時查扣愷他命32包，此有彰化縣警
    察局搜索扣押筆錄在卷可參（見彰警刑偵一字第1000015430
    號卷第56至61頁），而該32包愷他命經鑑定結果，合計淨重
    48.65 公克（驗餘淨重48.45 公克，空包裝總重8.96公克）
    ，純度94.15 ％，純質淨重45.80 公克，此復有法務部調查
    局100 年5 月23日調科壹字第10000212590 號鑑定書在卷足
    參（見本院卷第59頁），合先敘明。
(二)、按檢察官就犯罪事實一部起訴者，其效力及於全部，為刑事
    訴訟法第267 條明文，次按未經起訴之犯罪，除與起訴之犯
    罪有審判不可分關係外，法院不得加以審判。本件被告轉讓
    禁藥安非他命給賴憲正部分，並未據檢察官起訴，而原判決
    雖認定被告於販賣毒品海洛因給賴憲正之同時，無償轉讓禁
    藥安非他命給賴憲正，然其一為販賣毒品行為，一為轉讓禁
    藥行為，屬二個行為，係兩個獨立之犯罪事實，無審判不可
    分關係，轉讓禁藥部分既未經起訴，法院自不得加以審判。
    原判決認被告係一行為觸犯販賣毒品及轉讓禁藥二罪，應從
    一重以販賣毒品罪處斷，轉讓禁藥部分基於審判不可分原則
    ，得予審判云云，適用法則尚有不當。（最高法院85年度臺
    覆字第153 號判決意旨參照），是倘行為人確實藉由一行為
    販賣毒品，該次所出售之全部毒品，自於起訴之犯罪事實無
    疑。查被告於本院審理時，就犯罪事實(四)1.供承丁敏倉該次
    購買2 小包愷他命，1 包有給300 元，1 包賒欠等語在卷（
    見本院卷第98頁），是以被告於99年11月14日販賣愷他命與
    丁敏倉時，是一次出售2 包愷他命，然原起訴書只記載出售
    1 包愷他命，被告此為單純一罪，檢察官於起訴書漏未記載
    之另1 包愷他命，揆諸上開意旨，本院當予以審理。
(三)、按愷他命截至目前為止，尚未列屬藥事法第22條第1 項第1
    款所稱「經中央衛生主管機關明令公告禁止製造、調劑、輸
    入、輸出、販賣或陳列之毒害藥品」之禁藥，仍可經由醫師
    處方使用，亦未有足夠證據認定屬未經許可擅自製造、輸入
    之偽藥、禁藥，依罪疑有利被告原則，本案轉讓愷他命犯行
    ，尚無藥事法第83條第1 項規定之適用。愷他命（Ketamine
    ）係屬毒品危害防制條例第2 條第2 項第3 款所定之第三級
    毒品，不得販賣、轉讓及持有純質淨重達20克以上，是核被
    告就犯罪事實(一)1.、2.、(二)、(三)1.、2.、(四)1.、2.、3.、4.
    、5.、6.、7.、8.、9.、10.、(五)1.、2.、3.所為，係犯毒品
    危害防制條例第4 條第3 項之販賣第三級毒品罪，被告於犯
    罪事實(四)10.非法持有純質淨重達20公克以上愷他命之低度行
    為，應為販賣之高度行為所吸收，不另論罪；核被告就犯罪
    事實(六)、(七)所為，係犯毒品危害防制條例第8 條第3 項轉讓
    第三級毒品罪。
(四)、至辯護人主張被告販賣愷他命之行為應屬集合犯，倘未能認
    定為集合犯，就被告於99年11月29日同日販賣愷他命與丁敏
    倉2 次、轉讓愷他命與丁敏倉1 次、於99年12月15日販賣愷
    他命與丁敏倉2 次、於99年12月5 日分別販賣愷他命與丁敏
    倉及張裕傑，均俱行為態樣、時間、地點接近，應屬一行為
    云云。經查：
  1.按刑法於94年02月02日修正公布，於95年07月01日起施行，
    基於刑罰公平原則之考量，杜絕僥倖之犯罪心理，並避免易
    致鼓勵犯罪之誤解，修正後刑法已刪除第56條連續犯之規定
    ，行為人反覆實行之犯罪行為茍係在刑法修正施行後者，因
    法律之修正已生阻斷連續犯之法律效果，除認應合於接續犯
    、繼續犯、集合犯等實質上一罪關係而以一罪論處外，基於
    一罪一罰之刑罰公平性，自應併合處罰；所謂「集合犯」，
    係指立法者所制定之犯罪構成要件中，本即預定有數個同種
    類行為而反覆實行之犯罪而言。故是否為集合犯之判斷，客
    觀上應斟酌法律規範之本來意涵、實現該犯罪目的之必要手
    段、社會生活經驗中該犯罪必然反覆實行之常態及社會通念
    等；主觀上則視其反覆實施之行為是否出於行為人之單一犯
    意，並秉持刑罰公平原則，加以判斷之。稽以行為人販賣毒
    品之原因，不一而足，其多次販賣毒品之行為，未必皆出於
    行為人之1 個犯意決定；且觀諸毒品危害防制條例第4 條販
    賣毒品罪之構成要件文義，實無從憑以認定立法者本即預定
    該犯罪之本質，必有數個同種類行為而反覆實行之集合犯行
    。再者，修正後刑法業刪除連續犯之規定，依刑法第56條修
    正理由之說明，謂「對繼續犯同一罪名之罪者，均適用連續
    犯之規定論處，不無鼓勵犯罪之嫌，亦使國家刑罰權之行使
    發生不合理之現象」、「基於連續犯原為數罪之本質及刑罰
    公平原則之考量，爰刪除有關連續犯之規定」等語，即係將
    本應各自獨立評價之數罪，回歸本來就應賦予複數法律效果
    之原貌，因此，多次販賣毒品之犯行，依社會通念，修法後
    應認為數罪之評價，採一罪一罰，始符刑罰公平原則及立法
    本旨。從而，販賣毒品罪，難認係集合犯（最高法院96年度
    第9 次刑庭會議決議、97年度臺上字第1933、1400、1060號
    判決意旨可資參照）。
  2.本案被告並非自始即預定販賣愷他命之次數、數量及對象，
    是在99年11月至100 年1 月間陸續為18次販賣愷他命及2 次
    轉讓愷他命之行為，且被告均係在購毒對象如趙偉哲、丁元
    凱、李志祥、丁敏倉及張裕傑以電話聯繫，才起意為販賣或
    轉讓愷他命之犯行，況且即便被告是於同一日販賣愷他命與
    同一人數次，時間上亦有區隔，被告均係在接獲購買毒品電
    話後才起意為毒品之販賣，又販賣與轉讓在行為態樣上本不
    相同，洵認被告上開18次販賣愷他命罪行及2 次轉讓愷他命
    罪行，犯意個別，行為各自獨立。從而，辯護人於辯稱被告
    應依集合犯論處，以及若干行為可評價為一行為云云，難認
    可採。據此，被告所犯上開20罪，犯意各別，行為互殊，應
    分論併罰。
(五)、按有期徒刑、拘役、罰金減輕者，減輕其刑至二分之一。但
    同時有免除其刑之規定者，其減輕得減至三分之二，為刑法
    第66條明文。然所謂減輕其刑至二分之一，乃謂不得逾二分
    之一之意，裁判時祗須援用減刑法條，即不說明減輕為幾分
    之幾及減輕後刑之限度，亦非違法，所謂「得減至三分之二
    」，乃指減輕之最大幅度，裁判時可在此幅度內自由酌量，
    並非必須減至三分之二，如減輕之刑度係在此範圍內，即非
    違法，又有期徒刑減輕者，減輕其刑至二分之一，但同時有
    免除其刑之規定者，其減輕得減至三分之二，刑法第66 條
    定有明文。刑法第227 之1 既有免除其刑之規定，法院於三
    分之二以下範圍內，如何減輕，亦有自由裁量之權。（最高
    法院80年臺上字第4868號判決意旨、81年臺上字第6134 號
    判決意旨、89年臺上字第3509號判決參照）。是立法者賦予
    個案上得減刑之寬典，只要法院係在法定減刑範圍內量處刑
    度，即屬適法，又參酌上開意旨，可知減刑規定與個案具體
    量刑純屬兩事，不可混淆，法文所示減刑至二分之一或三分
    之二，係指能減刑之最大限度，絕無一適用減刑規定，承審
    法院即必須減至最低刑度等情，否則不啻破壞審判獨立之核
    心，剝奪法院個案量刑上妥適之追求，不可不予以明辨。次
    按毒品危害防制條例第17條第2 項規定，犯同條例第4 條至
    第8 條之罪於偵查及審判中均自白者，減輕其刑。查被告對
    販賣及轉讓第三級毒品犯行，於偵查及審判中均自白犯罪，
    業如前述，應依毒品危害防制條例第17條第2 項規定減輕其
    刑，至被告及辯護人雖主張有供出毒品來源，希冀依同條第
    1 項減刑，惟經本院函詢彰化縣警察局，並無有依被告供述
    查獲上游等情，此有彰化縣警察局100 年5 月2 日彰警刑字
    第1000027440號函文暨職務報告附卷可稽（見本院卷第57頁
    ），故無以為減刑之援用。被告就本案涉犯販賣第三級毒品
    之犯行，法定刑為5 年以上有期徒刑之罪，經減刑後最低可
    減至2 年6 月以上有期徒刑。至轉讓第三級毒品罪，法定刑
    為3 年以下有期徒刑之罪，經減刑後最高僅能處至1 年6 月
    有期徒刑。
(六)、本案涉犯之毒品危害防制條例第4 條第3 項販賣第三級毒品
    罪，經依毒品危害防制條例第17條第2 項減刑後，最低可減
    至2 年6 月以上有期徒刑。惟倘不分犯罪情節輕重，一律處
    以上開刑責，不去就個案犯罪情節、被告個人情況為差別對
    待，難免淪於輕重失衡，有情輕法重之情，此時於裁判時自
    得適用刑法第59條酌量減輕其刑，以避免過嚴之刑罰（司法
    院大法官釋字第263 號解釋文參照）。是法院為避免刑罰過
    於嚴苛，遇有情輕法重之情況，應善用合目的性裁量，而導
    出有適用刑法第59條酌量減輕被告刑度之義務。再者，適用
    刑法第59條酌量減輕其刑時，並不排除同法第57條所列舉10
    款事由之審酌。次以刑法第59條規定犯罪之情狀可憫恕者，
    得酌量減輕其刑，其所謂「犯罪之情狀」，與同法第57條規
    定科刑時應審酌之一切情狀，並非有截然不同之領域，於裁
    判上酌減其刑時，應就犯罪一切情狀（包括第57條所列舉之
    10款事項），予以全盤考量，審酌其犯罪有無可憫恕之事由
    （即有無特殊之原因與環境，在客觀上足以引起一般同情，
    以及宣告法定低度刑，是否猶嫌過重等等），以為判斷（最
    高法院70年度第6 次刑事庭會議決議、95年度臺上字第6157
    號判決參照）。本院審酌：
  、被告犯後態度：
      被告自警詢之初，即無矯飾犯行之舉，縱使明瞭涉犯販賣
      愷他命罪行，所面對法律效果不輕，仍未見其有何推託之
      詞，，甚至表明要將實情更鉅細靡遺交代，被告有勇氣面
      對自己錯誤，態度可取。況本案偵辦迄至審理，被告協助
      檢警迅速釐清毒品交易脈絡，並嘗試將毒品來源供檢警追
      緝，只因毒品上手生性狡猾，往往為躲避檢警偵查，一再
      更換聯絡方式，以致於本案無法依被告供述查出毒品來源
      ，但被告有以積極行動協助檢警遏阻毒品散播，當認其能
      深切體認販毒之危害。
  、被告犯罪之動機：
      被告涉犯重典之源由，除了因自身有施用愷他命惡習外，
      亦因其母親陳淑玲對被告工作上不穩定，自國中畢業後出
      社會工作不穩定，仍須三不五時向母親索討生活費，其母
      親會對被告經濟上不能自主有所苛責，被告一方面不想再
      由母親供給生活費，一方面被告有施用愷他命之習慣，才
      思亟以販賣愷他命牟利，其動機是減少母親之操心與藉此
      賺取些許金錢供施用毒品，被告與想藉由毒品販買來獲取
      暴利者之動機有所差異。
  、被告未有不良素行：
      被告前未有前案紀錄，有臺灣高等法院被告前案紀錄表可
      資佐證，然被告一觸犯刑事程序，即罹於重典，可知被告
      極度欠缺法治意識，亦不知事情之輕重，以為販賣愷他命
      僅微不足道之事，殊不知法律效果甚為嚴厲，然亦可推知
      被告因過往未涉有刑事責任，才會無思及其行為將招致之
      後果，雖被告此次誤入歧途將受有期徒刑宣告，但仍不可
      將被告與一般習慣作奸犯科之人同視，其本性尚屬秉善，
      可期待刑法於其身上發生教化意義。
  、被告之犯罪情節：
      被告販賣愷他命之次數雖有18次，販毒所得總數僅7,700
      元矣，但被告大多販賣愷他命金額不過數百元，每次都從
      中賺取1 、200 元價差，與所謂毒品大盤交易規模大相迥
      異，而本案向被告購買毒品之人，本身沾染愷他命惡習，
      並非是因被告行為，才讓其等染上毒癮惡習，被告犯罪情
      節相較大量或長期販毒者確有差異，危害社會之程度亦有
      差別，難謂犯罪情節重大。
  、被告智識程度不高及本性尚稱良善
      被告之教育程度僅國中畢業，難謂有較高之教育程度，在
      畢業後即出社會工作，但並未有穩定工作，被告在當兵回
      來後有從事短暫之工地水泥施作，自承未有一技之長。然
      被告供稱於99年5 月20日甫退伍（見本院卷第108 頁），
      而本案被告最早99年11月間即開始販賣愷他命，不過區區
      5 月，可見被告在退伍期間，根本沒有努力找尋一份正當
      之工作維生，否則怎會在退伍後之短暫時間，就會投身毒
      品販賣行列。細繹被告自國中畢業迄今已有數年，其卻無
      法道出有何具體工作經驗，足徵被告一直無法腳踏實地，
      有慣於好逸惡勞之習性，而生活費這幾年都仰賴母親，更
      證其過去雖未有重大惡行，但亦不過為一遊手好閒之徒，
      其此次所犯重典，也是因被告智識程度不高，加上生性散
      漫懶惰導致，其本身性格未具有重大惡性。
  、綜合以上各情，足認被告犯罪情狀有值得憫恕之處，就被
      告販賣第三級毒品，倘處以最輕刑有期徒刑2 年6 月猶嫌
      過重，有傷一般國民對法律之情感，爰依刑法第59條之規
      定，就被告本案所犯販賣第三級毒品18罪酌減之。
(七)、量刑與定刑
  1.爰審酌：被告會走上販賣愷他命一途，詳究其源由，在於被
    告打從心裡無法認同靠自身勞力辛勤營生之精神，也欠缺對
    自己人生藍圖之規劃，方會在涉入販賣愷他命乙事後，便對
    如此輕鬆寫意之生活方式趨之若鶩，既能獲得蠅頭小利，又
    能有錢周轉向上手購買愷他命，若非因檢警查獲，料必被告
    會繼續沈淪、越陷越深。被告自認之所以會走道販買毒品之
    歹路，是囿於母親在其伸手討取生活費用時會嘮叨，惟被告
    年輕力壯，又服完兵役回到社會，其母親當然會希冀被告能
    不要像過去幾年載浮載沉，陳淑玲身為母親，如果放任被告
    養成只會伸手之個性，不只拖累自己，更是害被告在社會上
    無法立足、失去競爭力，被告母親之善意提醒何錯之有！被
    告竟然不思正途，用此種方式來證明自己，而果不其然，其
    自以為是之態度，所謂可以賣毒品來養活自己，不用讓母親
    操煩等語，都在身陷囹圄後成為空談，甚至拖累其母親要籌
    措10萬元之費做為被告擔保之用（見本院卷第12頁反面）。
    大抵舉凡努力付出，才會有所收穫，為事理之當然，被告之
    母親日復一日經營水果攤，所展現就是踏踏實實的生活態度
    ，被告應學習願意流下汗水、學習辛勤累積，自己眼前的母
    親就是最好的老師，只是被告從不願意正視。本院期許被告
    藉此次生命中之困頓，瞭解自己性格上缺陷，方不枉費刑法
    所寓含之教化目的。又被告陳稱：母親感覺生我沒有用等語
    （見本院卷第109 頁），實則其母親恨鐵不成剛之喟嘆，其
    母親心中仍對被告有所期待，否則何須在本院命以重保下，
    陳淑玲能立刻籌措10萬元之擔保金，也願意讓被告在這段期
    間幫忙水果販賣事宜，被告不可不體察母親之苦心，而只會
    怨懟，不具感謝之心！前述理由（包含酌減情狀），及被告
    各次販賣第三級毒品愷他命所得之金額多寡及無償轉讓2 次
    愷他命犯行等一切情狀庭，並慮及被告未有刑事前案紀錄，
    如宣告過長刑度，對被告而言反倒有害其回歸社會，更不利
    被告返回社會，以及被告之母親亦殷切期盼被告能早日盡其
    人子責任，且衡以被告犯罪情節雖未臻重大，但依卷附之通
    訊監察譯文（見附表三）可知，被告其透過電話聯繫毒品買
    賣，並不忌諱可能會遭檢警掌握，或對於販賣毒品乙事有所
    猶豫，可見被告守法觀念仍屬薄弱，固仍不宜處以最低度刑
    ，乃就被告各次犯行分別量處如主文所示之刑。
  2.復按「數罪併罰，分別宣告其罪之刑，依下列各款定其應執
    行者：五宣告多數有期徒刑者，於各刑中之最長期以上，各
    刑合併之刑期以下，定其刑期。但不得逾30年。」刑法第51
    條第5 款定有明文。又法律上屬於自由裁量事項，尚非概無
    法律性之拘束，在法律上有其外部界限及內部界限。前者法
    律之具體規定，使法院得以具體選擇為適當裁判，此為自由
    裁量之外部界限。後者法院為自由裁量時，應考量法律之目
    的，法律秩序之理念所在，此為自由裁量之內部界限。法院
    為裁判時，二者均不得有所踰越。在數罪併罰應定其應執行
    刑之案件，法院所為刑之酌定，固屬自由裁量事項，然對於
    法律之內、外部界限，仍均應受其拘束，最高法院94年度臺
    非字第21號裁判要旨足供本案定刑之參考。又數罪併罰在定
    其應執行之刑之際，自應再為應執行之刑的決定，亦屬一種
    特別的量刑過程，其考量結果，並非單純表示一種數罪刑度
    的總和而已，而是再次對於同一行為人責任的檢視。相較刑
    法第57條定有科刑時應審酌的事項，此項規定係對一般犯罪
    行為之裁量而言。而合併刑之宣告，則屬一種對犯罪人本身
    及所犯之各種犯罪的綜合判斷。申言之，定執行刑之宣告，
    並非在法定範圍之內自由裁定，應注意行為人從其犯數罪所
    反映的人格特性，及考量刑法目的相關刑事政策，妥為宣告
    。而刑法的功能中，除一般預防及特別預防之外，更重要的
    是，行為人再社會化及具體的社會保護作用，否則加諸過度
    之刑罰於被告，徒僅造成責任報應。因此，是否為被告長期
    性監禁宣告的同時，應一併考量被告犯案情節對社會之衝擊
    ，並注意此舉是否造成被告更生絕望的心理影響，質言之，
    必須考量刑罰手段的相當性，儘量選擇能使受刑人復歸合社
    會生活之刑罰方法，凡此皆在回應最高法院所揭示「內部界
    限」之意涵。本院綜合上情，就被告所犯18次販賣愷他命犯
    行及2 次轉讓愷他命犯行，以及被告過往素行、犯後刑期長
    度之效用、家庭狀況等，定其應執行之刑如主文所示。
肆、沒收
一、按毒品危害防制條例第18條第1 項前段之規定，應予沒收銷
    燬之毒品，以經查獲之第一、二級毒品為限。又毒品依其成
    癮性、濫用性及對社會危害性，共分為四級，施用或持有第
    三、四級毒品，因其可罰性較低，該條例除就持有第三、四
    級毒品純質淨重20公克以上設有處罰規定外，未另設處罰之
    規定，然鑑於第三、四級毒品均係管制藥品，特於同條例第
    11條之1 明定無正當理由，不得擅自持有；第18條第1 項後
    段復規定查獲之第三、四級毒品，無正當理由而擅自持有者
    ，均沒入銷燬之，從而，依同條例第18條第1 項後段應沒入
    銷燬之毒品，專指查獲施用或持有之第三、四級毒品，但不
    構成犯罪行為者而言，如持有第三級毒品純質淨重二十公克
    以上者，既屬同條例相關法條明文規定處罰之犯罪行為，即
    非該條項應依行政程序沒入銷燬之範圍，而同條例對於犯持
    有第三級毒品純質淨重二十公克以上罪所查獲之毒品之沒收
    ，並無特別規定，但該行為既已構成犯罪，則該毒品即屬不
    受法律保護之違禁物，自應回歸刑法之適用，依刑法第38條
    第1 項第1 款之規定沒收之（最高法院96年度臺上字第884
    號、99年度臺上字第338 號等判決意旨參照）。經查，扣案
    之愷他命共32包（經鑑定結果，合計淨重48.65 公克，驗餘
    淨重48.45 公克，空包裝總重8.96公克），純度94.15 ％，
    純質淨重45.80 公克，均係毒品危害防制條例第2 條第2 項
    第3 款所列之第三級毒品愷他命乙節，此有有法務部調查局
    100 年5 月23日調科壹字第10000212590 號鑑定書附卷足憑
    （見本院卷第59頁），依首揭說明，應依刑法第38條第1 項
    第1 款之規定，宣告沒收之，至外包裝32個與包裝內容物愷
    他命已無法析離，併依刑法第38條第1 項第1 款予以宣告沒
    收之。故100 年1 月24日在被告住處扣得之愷他32包，查扣
    前最後一次犯行下（即附表一編號十五）宣告沒收之。
二、按毒品危害防制條例第19條第1 項規定性質上係沒收之補充
    規定，其屬於本條所定沒收之標的，如得以直接沒收者，判
    決主文僅宣告沒收即可，不生「追徵其價額」或「以其財產
    抵償之」問題，須沒收之標的全部或一部不能沒收時，始生
    「追徵其價額」或「以其財產抵償之」選項問題。而「追徵
    其價額」或「以其財產抵償之」係屬兩種選項，分別係針對
    現行貨幣以外之其他財產與現行貨幣而言。本規定所稱「追
    徵其價額」者，係指所沒收之物為金錢以外之其他財物而無
    法沒收時，因其實際價值不確定，應追徵其價額，使其繳納
    與原物相當之價額，並無以其財產抵償之問題。倘嗣後追徵
    其金錢價額，不得結果而須以其財產抵償者，要屬行政執行
    機關依強制執行之法律之執行問題，即無不能執行之情形，
    自毋庸諭知「或以其財產抵償之」。如不能沒收之沒收標的
    為金錢時，因價值確定，判決主文直接宣告「以其財產抵償
    之」即可，不發生追徵價額之問題（最高法院99年度第5 次
    刑事庭會議決議參照）；又按毒品危害防制條例第19條第1
    項規定，係採義務沒收主義，故販賣毒品所得之金錢，如能
    認定確係販賣毒品所得之款項，均應宣告沒收，不以當場搜
    獲扣押者為限，而所稱因犯罪所得之財物，係以實際所得者
    為限，苟無所得或尚未取得者，自無從為沒收追繳之諭知（
    最高法院99年度臺上字第2934號判決意旨供參）。是本案被
    告18次販賣愷他命所得共7,700 元（分次為500 元、500 元
    、500 元、1,200 元、2,000 元、300 元、300 元、300 元
    、300 元、300 元、300 元、300 元、300 元、300 元、30
    0 元，賒欠部分未列入），雖未扣案，仍應予以沒收，如全
    部或一部不能沒收時，以其財產抵償。
三、按毒品危害防制條例第19條第1 項前段規定：「犯第四條至
    第九條、第十二條、第十三條或第十四條第一項、第二項之
    罪者，其供犯罪所用或因犯罪所得之財物，均沒收之。」是
    毒品危害防制條例第19條第1 項所規定之沒收，固為刑法之
    特別規定，採義務沒收主義，但上開法條既無「不問屬於犯
    人與否，沒收之」之規定，仍應以該物品屬於犯人所有者為
    限，始應予以沒收，庶符沒收制度之基本原則（最高法院90
    年度臺上字第626 號判決意旨參照）。查被告所有供作販賣
    毒品聯絡之用之SONY ERISSON廠牌1 支（含門號0000000000
    號SIM 卡1 張），係被告要其女友林鈺珊申辦供其所使用，
    實為被告所有，業經被告坦承在卷（見本院卷第103 頁反面
    ），應予以宣告沒收之，併於各該項下宣告沒收之。
伍、應適用之法律
一、刑事訴訟法第299 條第1 項。
二、毒品危害防制條例第4 條第3 項、第8 條第3 項、第17條第
    2 項、第19條第1 項。
三、刑法第11條、第38條第1 項第1 款、第59條、第51條第5 款
    、第9 款。
本案經檢察官朱啟仁到庭執行職務
中    華    民    國  100     年    8     月    16    日
                  刑事第一庭    審判長法  官  侯廷昌
                                      法  官  謝宜雯
                                      法  官  王子榮
以上正本證明與原本無異。
如不服本判決應於收受送達後10日內向本院提出上訴書狀，並應
敘述具體理由；其未敘述上訴理由者，應於上訴期間屆滿後20日
內向本院補提理由書（均須按他造當事人之人數附繕本）「切勿
逕送上級法院」。
                                      書記官  陳俊偉
中    華    民    國   100    年    8     月    16    日
附錄本判決論罪科刑法條
毒品危害防制條例第4條
製造、運輸、販賣第一級毒品者，處死刑或無期徒刑；處無期徒
刑者，得併科新臺幣 2 千萬元以下罰金。
製造、運輸、販賣第二級毒品者，處無期徒刑或 7 年以上有期
徒刑，得併科新臺幣 1 千萬元以下罰金。
製造、運輸、販賣第三級毒品者，處 5 年以上有期徒刑，得併
科新臺幣 7 百萬元以下罰金。
製造、運輸、販賣第四級毒品者，處 3 年以上 10 年以下有期
徒刑，得併科新臺幣 3 百萬元以下罰金。
製造、運輸、販賣專供製造或施用毒品之器具者，處 1 年以上
7 年以下有期徒刑，得併科新臺幣 1 百萬元以下罰金。
前5 項之未遂犯罰之。
毒品危害防制條例第8條
轉讓第一級毒品者，處一年以上七年以下有期徒刑，得併科新臺
幣一百萬元以下罰金。
轉讓第二級毒品者，處六月以上五年以下有期徒刑，得併科新臺
幣七十萬元以下罰金。
轉讓第三級毒品者，處三年以下有期徒刑，得併科新臺幣三十萬
元以下罰金。
轉讓第四級毒品者，處一年以下有期徒刑，得併科新臺幣十萬元
以下罰金。
前四項之未遂犯罰之。
轉讓毒品達一定數量者，加重其刑至二分之一，其標準由行政院
定之。
 附表一：陳竣傑所宣告之刑
┌─────────────────────────────────────────┐
│被告販賣毒品之宣告刑一覽表                                                        │
├──┬─────────┬─────────┬──────────────────┤
│編號│     犯罪事實     │     所犯罪名     │ 宣    告    刑     之     內    容 │
├──┼─────────┼─────────┼──────────────────┤
│一  │犯罪事實欄一(一)1.販│販賣第三級毒品罪  │處有期徒刑壹年陸月，未扣案之販賣第三│
│    │賣愷他命與趙偉哲之│                  │級毒品所得新臺幣伍佰元沒收之，如全部│
│    │犯行              │                  │或一部不能沒收時，以其財產抵償之，扣│
│    │                  │                  │案之SONY ERICSSON 廠牌行動電話壹支（│
│    │                  │                  │含門號0000000000號SIM 卡壹張）沒收之│
│    │                  │                  │。                                  │
├──┼─────────┼─────────┼──────────────────┤
│二  │犯罪事實欄一(一)2.販│販賣第三級毒品罪  │處有期徒刑壹年陸月，未扣案之販賣第三│
│    │賣愷他命與趙偉哲之│                  │級毒品所得新臺幣伍佰元沒收之，如全部│
│    │犯行              │                  │或一部不能沒收時，以其財產抵償之，扣│
│    │                  │                  │案之SONY ERICSSON 廠牌行動電話壹支（│
│    │                  │                  │含門號0000000000號SIM 卡壹張）沒收之│
│    │                  │                  │。                                  │
├──┼─────────┼─────────┼──────────────────┤
│三  │犯罪事實欄一(二)販賣│販賣第三級毒品罪  │處有期徒刑壹年陸月，未扣案之販賣第三│
│    │愷他命與丁元凱之犯│                  │級毒品所得新臺幣伍佰元沒收之，如全部│
│    │行                │                  │或一部不能沒收時，以其財產抵償之，扣│
│    │                  │                  │案之SONY ERICSSON 廠牌行動電話壹支（│
│    │                  │                  │含門號0000000000號SIM 卡壹張）沒收之│
│    │                  │                  │。                                  │
├──┼─────────┼─────────┼──────────────────┤
│四  │犯罪事實欄一(三)1.販│販賣第三級毒品罪  │處有期徒刑壹年陸月，未扣案之販賣第三│
│    │賣愷他命與李志祥之│                  │級毒品所得新臺幣壹仟貳佰元沒收之，如│
│    │犯行              │                  │全部或一部不能沒收時，以其財產抵償之│
│    │                  │                  │，扣案之SONY ERICSSON 廠牌行動電話壹│
│    │                  │                  │支（含門號0000000000號SIM 卡壹張）沒│
│    │                  │                  │收之。                              │
├──┼─────────┼─────────┼──────────────────┤
│五  │犯罪事實欄一(三)2.販│販賣第三級毒品罪  │處有期徒刑壹年陸月，未扣案之販賣第三│
│    │賣愷他命與李志祥之│                  │級毒品所得新臺幣貳仟元沒收之，如全部│
│    │犯行              │                  │或一部不能沒收時，以其財產抵償之，扣│
│    │                  │                  │案之SONY ERICSSON 廠牌行動電話壹支（│
│    │                  │                  │含門號0000000000號SIM 卡壹張）沒收之│
│    │                  │                  │。                                  │
├──┼─────────┼─────────┼──────────────────┤
│六  │犯罪事實欄一(四)1.販│販賣第三級毒品罪  │處有期徒刑壹年陸月，未扣案之販賣第三│
│    │賣愷他命與丁敏倉之│                  │級毒品所得新臺幣參佰元沒收之，如全部│
│    │犯行              │                  │或一部不能沒收時，以其財產抵償之，扣│
│    │                  │                  │案之SONY ERICSSON 廠牌行動電話壹支（│
│    │                  │                  │含門號0000000000號SIM 卡壹張）沒收之│
│    │                  │                  │。                                  │
├──┼─────────┼─────────┼──────────────────┤
│七  │犯罪事實欄一(四)2.販│販賣第三級毒品罪  │處有期徒刑壹年陸月，未扣案之販賣第三│
│    │賣愷他命與丁敏倉之│                  │級毒品所得新臺幣參佰元沒收之，如全部│
│    │犯行              │                  │或一部不能沒收時，以其財產抵償之，扣│
│    │                  │                  │案之SONY ERICSSON 廠牌行動電話壹支（│
│    │                  │                  │含門號0000000000號SIM 卡壹張）沒收之│
│    │                  │                  │。                                  │
├──┼─────────┼─────────┼──────────────────┤
│八  │犯罪事實欄一(四)3.販│販賣第三級毒品罪  │處有期徒刑壹年陸月，未扣案之販賣第三│
│    │賣愷他命與丁敏倉之│                  │級毒品所得新臺幣參佰元沒收之，如全部│
│    │犯行              │                  │或一部不能沒收時，以其財產抵償之，扣│
│    │                  │                  │案之SONY ERICSSON 廠牌行動電話壹支（│
│    │                  │                  │含門號0000000000號SIM 卡壹張）沒收之│
│    │                  │                  │。                                  │
├──┼─────────┼─────────┼──────────────────┤
│九  │犯罪事實欄一(四)4.販│販賣第三級毒品罪  │處有期徒刑壹年陸月，未扣案之販賣第三│
│    │賣愷他命與丁敏倉之│                  │級毒品所得新臺幣參佰元沒收之，如全部│
│    │犯行              │                  │或一部不能沒收時，以其財產抵償之，扣│
│    │                  │                  │案之SONY ERICSSON 廠牌行動電話壹支（│
│    │                  │                  │含門號0000000000號SIM 卡壹張）沒收之│
│    │                  │                  │。                                  │
├──┼─────────┼─────────┼──────────────────┤
│十  │犯罪事實欄一(四)5.販│販賣第三級毒品罪  │處有期徒刑壹年陸月，未扣案之販賣第三│
│    │賣愷他命與丁敏倉之│                  │級毒品所得新臺幣參佰元沒收之，如全部│
│    │犯行              │                  │或一部不能沒收時，以其財產抵償之，扣│
│    │                  │                  │案之SONY ERICSSON 廠牌行動電話壹支（│
│    │                  │                  │含門號0000000000號SIM 卡壹張）沒收之│
│    │                  │                  │。                                  │
├──┼─────────┼─────────┼──────────────────┤
│十一│犯罪事實欄一(四)6.販│販賣第三級毒品罪  │處有期徒刑壹年陸月，未扣案之販賣第三│
│    │賣愷他命與丁敏倉之│                  │級毒品所得新臺幣參佰元沒收之，如全部│
│    │犯行              │                  │或一部不能沒收時，以其財產抵償之，扣│
│    │                  │                  │案之SONY ERICSSON 廠牌行動電話壹支（│
│    │                  │                  │含門號0000000000號SIM 卡壹張）沒收之│
│    │                  │                  │。                                  │
├──┼─────────┼─────────┼──────────────────┤
│十二│犯罪事實欄一(四)7.販│販賣第三級毒品罪  │處有期徒刑壹年陸月，未扣案之販賣第三│
│    │賣愷他命與丁敏倉之│                  │級毒品所得新臺幣參佰元沒收之，如全部│
│    │犯行              │                  │或一部不能沒收時，以其財產抵償之，扣│
│    │                  │                  │案之SONY ERICSSON 廠牌行動電話壹支（│
│    │                  │                  │含門號0000000000號SIM 卡壹張）沒收之│
│    │                  │                  │。                                  │
├──┼─────────┼─────────┼──────────────────┤
│十三│犯罪事實欄一(四)8.販│販賣第三級毒品罪  │處有期徒刑壹年陸月，未扣案之販賣第三│
│    │賣愷他命與丁敏倉之│                  │級毒品所得新臺幣參佰元沒收之，如全部│
│    │犯行              │                  │或一部不能沒收時，以其財產抵償之，扣│
│    │                  │                  │案之SONY ERICSSON 廠牌行動電話壹支（│
│    │                  │                  │含門號0000000000號SIM 卡壹張）沒收之│
│    │                  │                  │。                                  │
├──┼─────────┼─────────┼──────────────────┤
│十四│犯罪事實欄一(四)9.販│販賣第三級毒品罪  │處有期徒刑壹年陸月，未扣案之販賣第三│
│    │賣愷他命與丁敏倉之│                  │級毒品所得新臺幣參佰元沒收之，如全部│
│    │犯行              │                  │或一部不能沒收時，以其財產抵償之，扣│
│    │                  │                  │案之SONY ERICSSON 廠牌行動電話壹支（│
│    │                  │                  │含門號0000000000號SIM 卡壹張）沒收之│
│    │                  │                  │。                                  │
├──┼─────────┼─────────┼──────────────────┤
│十五│犯罪事實欄一(四)10.販│販賣第三級毒品罪  │處有期徒刑壹年陸月，扣案之販賣第三級│
│    │賣愷他命與丁敏倉之│                  │毒品所得新臺幣參佰元沒收之，如全部或│
│    │犯行              │                  │一部不能沒收時，以其財產抵償之，扣案│
│    │                  │                  │之愷他命參拾貳包（合計驗餘淨重肆拾捌│
│    │                  │                  │點肆伍公克，含外包裝袋參拾貳個）SONY│
│    │                  │                  │ERICSSON廠牌行動電話壹支（含號093026│
│    │                  │                  │3351號SIM 卡壹張）均沒收之。        │
│    │                  │                  │                                    │
├──┼─────────┼─────────┼──────────────────┤
│十六│犯罪事實欄一(五)1.販│販賣第三級毒品罪  │處有期徒刑壹年陸月，扣案之SONY ERIC │
│    │賣愷他命與張裕傑之│                  │SSON廠牌行動電話壹支（含門號00000000│
│    │犯行              │                  │51號SIM 卡壹張）沒收之。            │
│    │                  │                  │                                    │
├──┼─────────┼─────────┼──────────────────┤
│十七│犯罪事實欄一(五)2.販│販賣第三級毒品罪  │處有期徒刑壹年陸月，扣案之SONY ERIC │
│    │賣愷他命與張裕傑之│                  │SSON廠牌行動電話壹支（含門號00000000│
│    │犯行              │                  │51號SIM 卡壹張）沒收之。            │
│    │                  │                  │                                    │
├──┼─────────┼─────────┼──────────────────┤
│十八│犯罪事實欄一(五)3.販│販賣第三級毒品罪  │處有期徒刑壹年陸月，扣案之SONY ERIC │
│    │賣愷他命與張裕傑之│                  │SSON廠牌行動電話壹支（含門號00000000│
│    │犯行              │                  │51號SIM 卡壹張）沒收之。            │
│    │                  │                  │                                    │
├──┼─────────┼─────────┼──────────────────┤
│    │                  │                  │處有期徒刑肆月，扣案之SONY ERICSSON │
│十九│犯罪事實欄一(六)轉讓│轉讓第三級毒品罪  │廠牌行動電話壹支（含門號0000000000號│
│    │愷他命與丁敏倉之犯│                  │SIM 卡壹張）沒收之。                │
│    │行                │                  │                                    │
├──┼─────────┼─────────┼──────────────────┤
│二十│犯罪事實欄一(七)轉讓│轉讓第三級毒品罪  │處有期徒刑肆月，扣案之SONY ERICSSON │
│    │愷他命與張裕傑之犯│                  │廠牌行動電話壹支（含號0000000000號  │
│    │行                │                  │ SIM 卡壹張）沒收之。               │
│    │                  │                  │                                    │
└──┴─────────┴─────────┴──────────────────┘
附表二：通訊監察譯文
┌──┬─────┬───────────────┬──────────┐
│編號│時      間│通  訊  監  察  譯  文  內  容│  備             考 │
│    │          │                              │                    │
├──┼─────┼───────────────┼──────────┤
│1.  │99年11月25│A：0000-000000（趙偉哲）      │(1)犯罪事實一(一)陳竣│
│    │日下午6 時│B：0000-000000（陳竣傑）      │  傑販賣愷他命予趙偉│
│    │28分32秒  │                              │  哲。              │
│    │          │B：喂。                       │(2)通訊監察譯文：100 │
│    │          │A：你在哪裡。                 │  年度偵字第642 號卷│
│    │          │B：家裡。                     │  第45頁反面。      │
│    │          │A：我過去找你。               │                    │
│    │          │B：好。                       │                    │
├──┼─────┼───────────────┼──────────┤
│2.  │99年12月2 │A：0000-000000（趙偉哲）      │(1)犯罪事實一(一)陳竣│
│    │日下午5 時│B：0000-000000（陳竣傑）      │  傑販賣愷他命予趙偉│
│    │51分43秒  │                              │  哲。              │
│    │          │B：喂。                       │(2)通訊監察譯文：100 │
│    │          │A：大哥你在哪裡。             │  年度偵字第642 號卷│
│    │          │B：我在台西。                 │  第45頁反面。      │
│    │          │A：你在台西哪裡。             │                    │
│    │          │B：台西國小附近。             │                    │
│    │          │A：你在哪裡。                 │                    │
│    │          │B：你在哪裡。                 │                    │
│    │          │A：東勢。                     │                    │
│    │          │B：你要來嗎。                 │                    │
│    │          │B：我過去找你。               │                    │
│    │          │A：你到台西國小時再打給我。   │                    │
│    │          │B：好。                       │                    │
├──┼─────┼───────────────┼──────────┤
│    │99年12月2 │A：0000-000000（趙偉哲）      │(1)犯罪事實一(一)陳竣│
│    │日下午5 時│B：0000-000000（陳竣傑）      │  傑販賣愷他命予趙偉│
│    │59分14秒  │                              │  哲。              │
│    │          │B：喂，到了。                 │(2)通訊監察譯文：100 │
│    │          │A：你在台西國小嗎。           │  年度偵字第642 號卷│
│    │          │B：你再直走，看到測速照相的牌 │  第46頁。          │
│    │          │   子。                       │                    │
│    │          │A：是。                       │                    │
│    │          │B：我怎麼沒有看見你的車子，我 │                    │
│    │          │   在外面，你開你的車子。     │                    │
│    │          │A：我快到了。                 │                    │
│    ├─────┼───────────────┼──────────┤
│    │99年12月2 │A：0000-000000（趙偉哲）      │(1)犯罪事實一(一)陳竣│
│    │日下午6 時│B：0000-000000（陳竣傑）      │  傑販賣愷他命予趙偉│
│    │0分3 秒   │                              │  哲。              │
│    │          │B：喂。                       │(2)通訊監察譯文：100 │
│    │          │A：你在哪一個國小。           │  年度偵字第642 號卷│
│    │          │B：這裡。                     │  第46頁。          │
│    │          │A：喔。                       │                    │
├──┼─────┼───────────────┼──────────┤
│3.  │99年12月5 │A：0000-000000（丁元凱）      │(1)犯罪事實一(二)陳竣傑│
│    │日下午5 時│B：0000-000000（陳竣傑）      │  販賣愷他命予丁元凱│
│    │31分47秒  │                              │  。                │
│    │          │B：喂。                       │(2)通訊監察譯文：100 │
│    │          │A：你在哪裡。                 │  年度偵字第642 號卷│
│    │          │B：家裡。                     │  第70頁。          │
│    │          │A：自己一個人。               │                    │
│    │          │B：阿勝，慶哥也在這裡，你在做 │                    │
│    │          │   什麼。                     │                    │
│    │          │A：剛起來而已。               │                    │
│    │          │B：要過來嗎。                 │                    │
│    │          │A：我到外面再打給你。         │                    │
│    │          │B：好。                       │                    │
│    ├─────┼───────────────┼──────────┤
│    │99年12月5 │A：0000-000000（丁元凱）      │(1)犯罪事實一(二)陳竣傑│
│    │日下午6 時│B：0000-000000（陳竣傑）      │  販賣愷他命予丁元凱│
│    │12分14秒。│                              │  。                │
│    │          │B：喂。                       │(2)通訊監察譯文：100 │
│    │          │A：出來。                     │  年度偵字第642 號卷│
│    │          │B：聰哥。                     │  第70頁。          │
│    │          │A：不要說出我的名字。         │                    │
│    │          │B：好，不會了。               │                    │
├──┼─────┼───────────────┼──────────┤
│4.  │99年11月12│A：0000-000000（李志祥）      │(1)犯罪事實一(三)陳竣│
│    │日下午6 時│B：0000-000000（陳竣傑）      │  傑販賣愷他命予李志│
│    │22分48秒  │                              │  祥。              │
│    │          │B：喂。                       │(2)通訊監察譯文：100 │
│    │          │A：我老趙的朋友，老趙叫我打給 │  年度偵字第642 號卷│
│    │          │   你。                       │  第88頁。          │
│    │          │B：我打給他再打給你好嗎。     │                    │
│    │          │A：好。                       │                    │
│    ├─────┼───────────────┼──────────┤
│    │99年11月12│A：0000-000000（李志祥）      │(1)犯罪事實一(三)陳竣│
│    │日下午6 時│B：0000-000000（陳竣傑）      │  傑販賣愷他命予李志│
│    │26分31秒  │                              │  祥。              │
│    │          │ B：喂，你人在哪裡。          │(2)通訊監察譯文：100 │
│    │          │ A：我要去麥寮。              │  年度偵字第642 號卷│
│    │          │ B：要去麥寮，你會很趕嗎。    │  第88頁。          │
│    │          │ A：不然你人在哪裡，我去找你。│                    │
│    │          │ B：我要洗個澡才要出門。      │                    │
│    │          │ A：嗯。                      │                    │
│    │          │ B：我等一下會去東勢。        │                    │
│    │          │ A：東勢哪裡。                │                    │
│    │          │ B：7-11吃東西。              │                    │
│    │          │ A：你出門打給我，我在過去。  │                    │
│    │          │ B：好。                      │                    │
│    ├─────┼───────────────┼──────────┤
│    │99年11月12│A：0000-000000（陳竣傑）      │(1)犯罪事實一(三)陳竣│
│    │日下午7 時│B：0000-000000（李志祥）      │  傑販賣愷他命予李志│
│    │57分46秒  │                              │  祥。              │
│    │          │B：喂。                       │(2)通訊監察譯文：100 │
│    │          │A：老趙的朋友你在哪裡。       │  年度偵字第642 號卷│
│    │          │B：我要去麥寮吃東西再打給你。 │  第88頁。          │
│    │          │A：好。                       │                    │
│    ├─────┼───────────────┼──────────┤
│    │99年11月12│A：0000-000000（李志祥）      │(1)犯罪事實一(三)陳竣│
│    │日下午8 時│B：0000-000000（陳竣傑）      │  傑販賣愷他命予李志│
│    │17分16秒  │                              │  祥。              │
│    │          │ B：喂                        │(2)通訊監察譯文：100 │
│    │          │ A：你在麥寮哪裡。            │  年度偵字第642 號卷│
│    │          │ B：三媽臭臭鍋這裡。          │  第88頁。          │
│    │          │ A：三媽，我過去三媽。        │                    │
│    │          │ B：好。                      │                    │
│    ├─────┼───────────────┼──────────┤
│    │99年11月12│A：0000-000000（李志祥）      │(1)犯罪事實一(三)陳竣│
│    │日下午8 時│B：0000-000000（陳竣傑）      │  傑販賣愷他命予李志│
│    │19分47秒  │                              │  祥。              │
│    │          │B：喂。                       │(2)通訊監察譯文：100 │
│    │          │A：我在三媽臭臭鍋外面。       │  年度偵字第642 號卷│
│    │          │B：我看見你了。               │  第88頁。          │
├──┼─────┼───────────────┼──────────┤
│5.  │99年12月5 │A：0000-000000（李志祥）      │(1)犯罪事實一(三)陳竣│
│    │日下午7 時│B：0000-000000（陳竣傑）      │  傑販賣愷他命予李志│
│    │51分51秒  │                              │  祥。              │
│    │          │B：喂。                       │(2)通訊監察譯文：100 │
│    │          │A：你在睡覺喔。               │  年度偵字第642 號卷│
│    │          │B：你是誰。                   │  第88頁反面。      │
│    │          │A：我劉董的朋友。             │                    │
│    │          │B：喔。                       │                    │
│    │          │A：你睡起來再打給我。         │                    │
│    │          │B：喔。                       │                    │
│    ├─────┼───────────────┼──────────┤
│    │99年12月5 │A：0000-000000（李志祥）      │(1)犯罪事實一(三)陳竣│
│    │日下午8 時│B：0000-000000（陳竣傑）      │  傑販賣愷他命予李志│
│    │7 分51秒  │                              │  祥。              │
│    │          │B：喂，到了嗎。               │(2)通訊監察譯文：100 │
│    │          │A：我到了。                   │  年度偵字第642 號卷│
│    │          │B：好。                       │  第88頁反面。      │
├──┼─────┼───────────────┼──────────┤
│6.  │99年11月14│A：0000-000000（陳竣傑）      │(1)犯罪事實一(四)陳竣│
│    │日上午8 時│B：0000-000000（丁敏倉）      │  傑販賣愷他命予丁敏│
│    │44分15秒  │                              │  倉。              │
│    │          │B：喂。                       │(2)通訊監察譯文：100 │
│    │          │A：你在家嗎，有在睡覺嗎。     │  年度偵字第642 號卷│
│    │          │B：在家，沒有睡覺，早上才回來 │  第169頁。         │
│    │          │   。                         │                    │
│    │          │A：你去哪裡。                 │                    │
│    │          │B：外面找朋友。               │                    │
│    │          │A：喔。                       │                    │
│    │          │B：你要過來嗎。               │                    │
│    │          │A：嗯。                       │                    │
│    │          │B：你到了再打給我。           │                    │
│    │          │A：好。                       │                    │
│    ├─────┼───────────────┼──────────┤
│    │99年11月14│A：0000-000000（丁敏倉）      │(1)犯罪事實一(四)陳竣│
│    │日上午8 時│B：0000-000000（陳竣傑）      │  傑販賣愷他命予丁敏│
│    │53分49秒  │                              │  倉。              │
│    │          │B：喂，到了嗎。               │(2)通訊監察譯文：100 │
│    │          │A：你小二叫2個給我。          │  年度偵字第642 號卷│
│    │          │                              │  第169頁。         │
├──┼─────┼───────────────┼──────────┤
│7.  │99年11月27│A：0000-000000（陳竣傑）      │(1)犯罪事實一(四)陳竣│
│    │日上午11時│B：0000-000000（丁敏倉）      │  傑販賣愷他命予丁敏│
│    │55分17秒  │                              │  倉。              │
│    │          │B：喂。                       │(2)通訊監察譯文：100 │
│    │          │A：你現在在哪裡。             │  年度偵字第642 號卷│
│    │          │B：我早上要去找你，你在睡覺， │  第170頁。         │
│    │          │   我在我們村裡工作           │                    │
│    │          │A：我等一下再去找你。         │                    │
│    │          │B：好。                       │                    │
│    ├─────┼───────────────┼──────────┤
│    │99年11月27│A：0000-000000（丁敏倉）      │(1)犯罪事實一(四)陳竣│
│    │日下午3 時│B：0000-000000（陳竣傑）      │  傑販賣愷他命予丁敏│
│    │12分15秒  │                              │  倉。              │
│    │          │B：喂。                       │(2)通訊監察譯文：100 │
│    │          │A：你有要過來嗎。             │  年度偵字第642 號卷│
│    │          │B：有阿。                     │  第170頁。         │
│    │          │A：過來。                     │                    │
│    │          │B：好。                       │                    │
│    ├─────┼───────────────┼──────────┤
│    │99年11月27│A：0000-000000（丁敏倉）      │(1)犯罪事實一(四)陳竣│
│    │日下午3 時│B：0000-000000（陳竣傑）      │  傑販賣愷他命予丁敏│
│    │12分44秒  │                              │  倉。              │
│    │          │B：喂。                       │(2)通訊監察譯文：100 │
│    │          │A：我在卡大家做事，你知道嗎。 │  年度偵字第642 號卷│
│    │          │B：我知道。                   │  第170頁。         │
│    ├─────┼───────────────┼──────────┤
│    │99年11月27│A：0000-000000（丁敏倉）      │(1)犯罪事實一(四)陳竣│
│    │日下午3 時│B：0000-000000（陳竣傑）      │  傑販賣愷他命予丁敏│
│    │55分28秒  │                              │  倉。              │
│    │          │B：喂。                       │(2)通訊監察譯文：100 │
│    │          │A：你有來嗎。                 │  年度偵字第642 號卷│
│    │          │B：我在麥寮。                 │  第170頁。         │
│    │          │A：我在卡大家做事，你知道嗎。 │                    │
│    │          │B：卡大的家你在那裡等我。     │                    │
│    │          │A：我在卡大的家，你知道嗎。   │                    │
│    │          │B：我不知道，在哪裡。         │                    │
│    │          │A：鄉長的家，你知道嗎。       │                    │
│    │          │B：知道。                     │                    │
│    │          │A：趕快來。                   │                    │
│    ├─────┼───────────────┼──────────┤
│    │99年11月27│A：0000-000000（丁敏倉）      │(1)犯罪事實一(四)陳竣│
│    │日下午4 時│B：0000-000000（陳竣傑）      │  傑販賣愷他命予丁敏│
│    │8 分      │                              │  倉。              │
│    │          │B：喂。                       │(2)通訊監察譯文：100 │
│    │          │A：誰要來。                   │  年度偵字第642 號卷│
│    │          │B：我要過去。                 │  第170頁。         │
│    │          │A：卡大的家，你知道嗎。       │                    │
│    │          │B：在崙阿頂，我知道，我以為你 │                    │
│    │          │   在麥寮。                   │                    │
│    │          │A：要我等你嗎。               │                    │
│    │          │B：要從麥寮過去。             │                    │
│    │          │A：快一點。                   │                    │
├──┼─────┼───────────────┼──────────┤
│8.  │99年11月29│A：0000-000000（丁敏倉）      │(1)犯罪事實一(四)陳竣│
│    │日上午6 時│B：0000-000000（陳竣傑）      │  傑販賣愷他命予丁敏│
│    │32分55秒  │                              │  倉。              │
│    │          │B：喂。                       │(2)通訊監察譯文：100 │
│    │          │A：你在麥寮在睡覺嗎，你說在賣 │  年度偵字第642 號卷│
│    │          │   寮哪裡，是在紅綠燈在按摩的 │  第170頁反面。     │
│    │          │   地方嗎。                   │                    │
│    │          │B：嗯。                       │                    │
│    │          │A：好。                       │                    │
│    ├─────┼───────────────┼──────────┤
│    │99年11月29│A：0000-000000（丁敏倉）      │(1)犯罪事實一(四)陳竣│
│    │日上午6 時│B：0000-000000（陳竣傑）      │  傑販賣愷他命予丁敏│
│    │43分14秒  │                              │  倉。              │
│    │          │B：喂。                       │(2)通訊監察譯文：100 │
│    │          │A：我在你住的地方外面。       │  年度偵字第642 號卷│
│    │          │B：等我。                     │  第170頁反面。     │
│    ├─────┼───────────────┼──────────┤
│    │99年11月29│A：0000-000000（陳竣傑）      │(1)犯罪事實一(四)陳竣│
│    │日上午6 時│B：0000-000000（丁敏倉）      │  傑販賣愷他命予丁敏│
│    │43分14秒  │                              │  倉。              │
│    │          │B：喂。                       │(2)通訊監察譯文：100 │
│    │          │A：你在外面。                 │  年度偵字第642 號卷│
│    │          │B：你在傑利汽車美容這裡嗎。   │  第170頁反面。     │
│    │          │A：是阿，我走出去。           │                    │
│    │          │B：喔。                       │                    │
├──┼─────┼───────────────┼──────────┤
│9.  │99年11月29│A：0000-000000（丁敏倉）      │(1)犯罪事實一(四)陳竣│
│    │日下午1 時│B：0000-000000（陳竣傑）      │  傑販賣愷他命予丁敏│
│    │35分47秒  │                              │  倉。              │
│    │          │B：喂。                       │(2)通訊監察譯文：100 │
│    │          │A：你在睡覺嗎。               │  年度偵字第642 號卷│
│    │          │B：我正要出去。               │  第171頁。         │
│    │          │A：正要出去你走出來外面等我。 │                    │
│    │          │B：好。                       │                    │
│    │          │A：你們的門口。               │                    │
│    │          │B：好。                       │                    │
│    ├─────┼───────────────┼──────────┤
│    │99年11月29│A：0000-000000（丁敏倉）      │(1)犯罪事實一(四)陳竣│
│    │日下午1 時│B：0000-000000（陳竣傑）      │  傑販賣愷他命予丁敏│
│    │44分8秒   │                              │  倉。              │
│    │          │B：喂。                       │(2)通訊監察譯文：100 │
│    │          │A：你在家裡嗎。               │  年度偵字第642 號卷│
│    │          │B：是。                       │  第171頁。         │
│    │          │A：你可以走出來。             │                    │
│    │          │B：好                         │                    │
├──┼─────┼───────────────┼──────────┤
│10.  │99年12月2 │A：0000-000000（丁敏倉）      │(1)犯罪事實一(四)陳竣│
│    │日下午4 時│B：0000-000000（陳竣傑）      │  傑販賣愷他命予丁敏│
│    │46分15秒  │                              │  倉。              │
│    │          │B：喂。                       │(2)通訊監察譯文：100 │
│    │          │A：我沒有車子過去。           │  年度偵字第642 號卷│
│    │          │B：你在哪裡。                 │  第172頁。         │
│    │          │A：我在家裡，車子我父親開出去 │                    │
│    │          │   ，我沒有車子。             │                    │
│    │          │B：你在崙仔頂。               │                    │
│    │          │A：對啦。                     │                    │
│    │          │B：好。                       │                    │
│    ├─────┼───────────────┼──────────┤
│    │99年12月2 │A：0000-000000（陳竣傑）      │(1)犯罪事實一(四)陳竣│
│    │日下午5 時│B：0000-000000（丁敏倉）      │  傑販賣愷他命予丁敏│
│    │31分56秒  │                              │  倉。              │
│    │          │B：喂。                       │(2)通訊監察譯文：100 │
│    │          │A：你在哪裡。                 │  年度偵字第642 號卷│
│    │          │B：家裡。                     │  第172頁反面。     │
│    │          │A：你在你家，崙仔頂哪裡。     │                    │
│    │          │B：金龍對面這條巷子。         │                    │
│    │          │A：金龍對面那條路，我快到再打 │                    │
│    │          │   給你。                     │                    │
│    │          │B：好。                       │                    │
│    ├─────┼───────────────┼──────────┤
│    │99年12月2 │A：0000-000000（陳竣傑）      │(1)犯罪事實一(四)陳竣│
│    │日下午5 時│B：0000-000000（丁敏倉）      │  傑販賣愷他命予丁敏│
│    │42分秒    │                              │  倉。              │
│    │          │B：喂。                       │(2)通訊監察譯文：100 │
│    │          │A：你在哪裡。                 │  年度偵字第642 號卷│
│    │          │B：家裡。                     │  第172頁反面。     │
│    │          │A：我到了。                   │                    │
│    │          │B：你開超過了，停車。         │                    │
│    │          │A：開超過，停了就好。         │                    │
├──┼─────┼───────────────┼──────────┤
│11.  │99年12月12│A：0000-000000（丁敏倉）      │(1)犯罪事實一(四)陳竣│
│    │日下午9 時│B：0000-000000（陳竣傑）      │  傑販賣愷他命予丁敏│
│    │23分34秒  │                              │  倉。              │
│    │          │B：喂。                       │(2)通訊監察譯文：100 │
│    │          │A：你在哪裡。                 │  年度偵字第642 號卷│
│    │          │B：家裡。                     │  第173頁。         │
│    │          │A：你那裡有人嗎。             │                    │
│    │          │B：我女朋友。                 │                    │
│    │          │A：喔。                       │                    │
│    ├─────┼───────────────┼──────────┤
│    │99年12月12│A：0000-000000（丁敏倉）      │(1)犯罪事實一(四)陳竣│
│    │日下午9 時│B：0000-000000（陳竣傑）      │  傑販賣愷他命予丁敏│
│    │26分50秒。│                              │  倉。              │
│    │          │B：喂，怎樣。                 │(2)通訊監察譯文：100 │
│    │          │A：你出來開門。               │  年度偵字第642 號卷│
│    │          │B：好。                       │  第173頁。         │
├──┼─────┼───────────────┼──────────┤
│12.  │99年12月15│A：0000-000000（丁敏倉）      │(1)犯罪事實一(四)陳竣│
│    │日下午1 時│B：0000-000000（陳竣傑）      │  傑販賣愷他命予丁敏│
│    │12分39秒  │                              │  倉。              │
│    │          │B： 喂。                      │(2)通訊監察譯文：100 │
│    │          │A：你在睡覺喔。               │  年度偵字第642 號卷│
│    │          │B：來ㄚ。                     │  第173頁反面。     │
│    │          │A：好。                       │                    │
│    ├─────┼───────────────┼──────────┤
│    │99年12月15│A：0000-000000（丁敏倉）      │(1)犯罪事實一(四)陳竣│
│    │日下午1 時│B：0000-000000（陳竣傑）      │  傑販賣愷他命予丁敏│
│    │20分41秒  │                              │  倉。              │
│    │          │B：喂。                       │(2)通訊監察譯文：100 │
│    │          │A：走出來找我。               │  年度偵字第642 號卷│
│    │          │B：嗯。                       │  第173頁反面。     │
│    │          │A：走出來找我。               │                    │
│    │          │B：喔。                       │                    │
├──┼─────┼───────────────┼──────────┤
│13.  │99年12月15│A：0000-000000（丁敏倉）      │(1)犯罪事實一(四)陳竣│
│    │日下午11時│B：0000-000000（陳竣傑）      │  傑販賣愷他命予丁敏│
│    │16分6秒   │                              │  倉。              │
│    │          │B：喂怎樣。                   │(2)通訊監察譯文：100 │
│    │          │A：在家嗎。                   │  年度偵字第642 號卷│
│    │          │B：在家。                     │  第173頁反面。     │
│    │          │A：你出來找我，順便拿給你。   │                    │
│    │          │B：你到了嗎。                 │                    │
│    │          │A：到了。                     │                    │
├──┼─────┼───────────────┼──────────┤
│14.  │99年12月25│A：0000-000000（陳竣傑）      │(1)犯罪事實一(四)陳竣│
│    │日上午7 時│B：0000-000000（丁敏倉）      │  傑販賣愷他命予丁敏│
│    │33 分37 秒│                              │  倉。              │
│    │          │B：喂。                       │(2)通訊監察譯文：100 │
│    │          │A：你要不要過來。             │  年度偵字第642 號卷│
│    │          │B：我沒有要從你那裡過去。     │  第174頁。         │
│    │          │A：好，我不要等你。           │                    │
│    │          │B：我沒有要從你那裡過去。     │                    │
│    │          │A：你在哪裡。                 │                    │
│    │          │B：我在麥寮這裡跑。           │                    │
│    │          │A：看怎樣我再去找你。         │                    │
│    │          │B：你來台西7-11。             │                    │
│    │          │A：現在嗎。                   │                    │
│    │          │B：是。                       │                    │
│    │          │A：你現在要過去了嗎。         │                    │
│    │          │B：是。                       │                    │
│    │          │A：你人在哪裡。               │                    │
│    │          │B：快要到五港了。             │                    │
│    │          │A：你到了打給我。             │                    │
│    │          │B：你慢慢開，我們差不多。     │                    │
│    │          │A：喔。                       │                    │
│    ├─────┼───────────────┼──────────┤
│    │99年12月25│A：0000-000000（丁敏倉）      │(1)犯罪事實一(四)陳竣│
│    │日上午7 時│B：0000-000000（陳竣傑）      │  傑販賣愷他命予丁敏│
│    │50分41秒  │                              │  倉。              │
│    │          │B：喂。                       │(2)通訊監察譯文：100 │
│    │          │A：你還沒來喔。               │  年度偵字第642 號卷│
│    │          │B：我快到了。                 │  第174頁反面。     │
│    │          │A：喔。                       │                    │
├──┼─────┼───────────────┼──────────┤
│15.  │100 年1 月│A：0000-000000（丁敏倉）      │(1)犯罪事實一(四)陳竣│
│    │10日上午9 │B：0000-000000（陳竣傑）      │  傑販賣愷他命予丁敏│
│    │時5分44秒 │                              │  倉。              │
│    │          │B：喂。                       │(2)通訊監察譯文：100 │
│    │          │A：你在家裡睡覺喔。           │  年度偵字第642 號卷│
│    │          │B：嗯。                       │  第174頁反面。     │
│    │          │A：我叫有信去找你。           │                    │
│    │          │B：好。                       │                    │
│    │          │A：你晚上在找我。             │                    │
│    │          │B：好。                       │                    │
│    ├─────┼───────────────┼──────────┤
│    │100 年1 月│A：0000-000000（丁敏倉）      │(1)犯罪事實一(四)陳竣│
│    │10日下午8 │B：0000-000000（陳竣傑）      │  傑販賣愷他命予丁敏│
│    │時17分11秒│                              │  倉。              │
│    │          │B：喂。                       │(2)通訊監察譯文：100 │
│    │          │A：你在哪裡。                 │  年度偵字第642 號卷│
│    │          │B：越南之星。                 │  第174頁反面。     │
│    │          │A：在那裡喝酒。               │                    │
│    │          │B：在唱歌。                   │                    │
│    │          │A：跟誰。                     │                    │
│    │          │B：朋友。                     │                    │
│    │          │A：好。                       │                    │
│    ├─────┼───────────────┼──────────┤
│    │100 年1 月│A：0000-000000（丁敏倉）      │(1)犯罪事實一(四)陳竣│
│    │10日下午8 │B：0000-000000（陳竣傑）      │  傑販賣愷他命予丁敏│
│    │時23分59秒│                              │  倉。              │
│    │          │B：喂。                       │(2)通訊監察譯文：100 │
│    │          │A：你出來。                   │  年度偵字第642 號卷│
│    │          │B：喔。                       │  第175頁。         │
├──┼─────┼───────────────┼──────────┤
│16.  │99年11月20│A：0000-000000（張裕傑）      │(1)犯罪事實一(五)陳竣│
│    │日下午10時│B：0000-000000（陳竣傑）      │  傑販賣愷他命予張裕│
│    │5分38秒   │                              │  潔。              │
│    │          │B：喂。                       │(2)通訊監察譯文：100 │
│    │          │A：你在睡覺喔。               │  年度偵字第642 號卷│
│    │          │B：嗯。                       │  第202頁。         │
│    │          │A：起來阿，我要找你。         │                    │
│    │          │B：很累啦，你在哪裡。         │                    │
│    │          │A：我在麥寮。                 │                    │
│    │          │B：我晚一點才過去麥寮。       │                    │
│    │          │A：你現在沒有辦法嗎。         │                    │
│    │          │B：我很累。                   │                    │
│    │          │A：我過去你家找你。           │                    │
│    │          │B：好啦。                     │                    │
│    │          │A：我等一下打給你。           │                    │
│    ├─────┼───────────────┼──────────┤
│    │99年11月20│A：0000-000000（陳竣傑）      │(1)犯罪事實一(五)陳竣│
│    │日下午10時│B：0000-000000（張裕傑）      │  傑販賣愷他命予張裕│
│    │19分24秒  │                              │  潔。              │
│    │          │B：喂。                       │(2)通訊監察譯文：100 │
│    │          │A：你要下來嗎。               │  年度偵字第642 號卷│
│    │          │B：你來啦。                   │  第202頁。         │
│    │          │A：要等我一下，你一樣住那裡嗎 │                    │
│    │          │   。                         │                    │
│    │          │B：我換地方了。               │                    │
│    │          │A：我到省錢打給你。           │                    │
│    │          │B：好。                       │                    │
│    ├─────┼───────────────┼──────────┤
│    │99年11月20│A：0000-000000（張裕傑）      │(1)犯罪事實一(五)陳竣│
│    │日下午11時│B：0000-000000（陳竣傑）      │  傑販賣愷他命予張裕│
│    │16分20秒  │                              │  潔。              │
│    │          │B：喂。                       │(2)通訊監察譯文：100 │
│    │          │A：要緊。                     │  年度偵字第642 號卷│
│    │          │B：在路上。                   │  第202頁。         │
│    │          │A：要緊。                     │                    │
│    │          │B：要緊你下來。               │                    │
│    │          │A：你在哪裡。                 │                    │
│    │          │B：東勢。                     │                    │
│    │          │A：要來了嗎。                 │                    │
│    │          │B：要過去了。                 │                    │
│    │          │A：快一點。                   │                    │
│    │          │B：叫你下來你不要，要讓你賺。 │                    │
│    │          │A：我在忙，快一點啦。         │                    │
│    │          │B：好。                       │                    │
│    ├─────┼───────────────┼──────────┤
│    │99年11月20│A：0000-000000（陳竣傑）      │(1)犯罪事實一(五)陳竣│
│    │日下午11時│B：0000-000000（張裕傑）      │  傑販賣愷他命予張裕│
│    │31分2秒   │                              │  潔。              │
│    │          │B：喂。                       │(2)通訊監察譯文：100 │
│    │          │A：我到了喔省錢超市。         │  年度偵字第642 號卷│
│    │          │B：等我一下。                 │  第202頁。         │
│    │          │A：好。                       │                    │
│    ├─────┼───────────────┼──────────┤
│    │99年11月20│A：0000-000000（陳竣傑）      │(1)犯罪事實一(五)陳竣│
│    │日下午11時│B：0000-000000（張裕傑）      │  傑販賣愷他命予張裕│
│    │55分36秒  │                              │  潔。              │
│    │          │B：喂。                       │(2)通訊監察譯文：100 │
│    │          │A：到了。                     │  年度偵字第642 號卷│
│    │          │B：喔。                       │  第202頁反面。     │
├──┼─────┼───────────────┼──────────┤
│17.  │99年12月5 │A：0000-000000（張裕傑）      │(1)犯罪事實一(五)陳竣│
│    │日下午7 時│B：0000-000000（陳竣傑）      │  傑販賣愷他命予張裕│
│    │58分27秒  │                              │  潔。              │
│    │          │B：喂你是誰。                 │(2)通訊監察譯文：100 │
│    │          │A：阿吉，你在哪裡。           │  年度偵字第642 號卷│
│    │          │B：麥寮，你在哪裡，我去找你。 │  第202頁反面。     │
│    │          │A：成化寮你知道嗎。           │                    │
│    │          │B：我之前去找你那裡嗎。       │                    │
│    │          │A：你之前去找我那裡相等好了。 │                    │
│    │          │B：雜貨店那裡。               │                    │
│    │          │A：你之前停的那裡，紅鐵門，現 │                    │
│    │          │   在喔。                     │                    │
│    │          │B：我馬上到。                 │                    │
│    ├─────┼───────────────┼──────────┤
│    │99年12月5 │A：0000-000000（陳竣傑）      │(1)犯罪事實一(五)陳竣│
│    │日下午8 時│B：0000-000000（張裕傑）      │  傑販賣愷他命予張裕│
│    │4 分36秒  │                              │  潔。              │
│    │          │B：喂。                       │(2)通訊監察譯文：100 │
│    │          │A：到了嗎。                   │  年度偵字第642 號卷│
│    │          │B：1分鐘。                    │  第202頁反面。     │
│    │          │A：好。                       │                    │
├──┼─────┼───────────────┼──────────┤
│18.  │99年12月6 │A：0000-000000（張裕傑）      │(1)犯罪事實一(五)陳竣│
│    │日下午8 時│B：0000-000000（陳竣傑）      │  傑販賣愷他命予張裕│
│    │25分34秒  │                              │  潔。              │
│    │          │B：喂阿傑，麥寮你要來找我，還 │(2)通訊監察譯文：100 │
│    │          │   是我去找你。               │  年度偵字第642 號卷│
│    │          │A：去哪裡。                   │  第203頁。         │
│    │          │B：這條街上。                 │                    │
│    │          │A：馬祖廟那一條。             │                    │
│    │          │B：青青牛排這條。             │                    │
│    │          │A：你在青青牛排。             │                    │
│    │          │B：快一點。                   │                    │
├──┼─────┼───────────────┼──────────┤
│19.  │99年11月29│A：0000-000000（丁敏倉）      │(1)犯罪事實二(一)陳竣傑│
│    │日下午7 時│B：0000-000000（陳竣傑）      │  無償轉讓愷他命予丁│
│    │34分58秒  │                              │  敏倉。            │
│    │          │B：喂。                       │(2)通訊監察譯文：100 │
│    │          │A：你在哪裡。                 │  年度偵字第642 號卷│
│    │          │B：家裡，你過來。             │  第171頁反面。     │
│    │          │A：好。                       │                    │
│    ├─────┼───────────────┼──────────┤
│    │99年11月29│A：0000-000000（丁敏倉）      │(1)犯罪事實二(一)陳竣傑│
│    │日下午7 時│B：0000-000000（陳竣傑）      │  無償轉讓愷他命予丁│
│    │36分27秒  │                              │  敏倉。            │
│    │          │B：喂。                       │(2)通訊監察譯文：100 │
│    │          │A：你跟誰在家。               │  年度偵字第642 號卷│
│    │          │B：敏治。                     │  第171頁反面。     │
│    │          │A：開門。                     │                    │
├──┼─────┼───────────────┼──────────┤
│20.  │100 年1 月│A：0000-000000（張裕傑）      │(1)犯罪事實二(二)陳竣傑│
│    │3 日下午7 │B：0000-000000（陳竣傑）      │  無償轉讓愷他命予張│
│    │時26分58秒│                              │  裕傑。            │
│    │          │B：喂。                       │(2)通訊監察譯文：100 │
│    │          │A：在哪裡。                   │  年度偵字第642 號卷│
│    │          │B：你是誰。                   │  第204頁反面。     │
│    │          │A：阿傑，在哪裡。             │                    │
│    │          │B：喔，在哪裡ㄚ...在省錢這裡。│                    │
│    │          │A：好。                       │                    │
│    ├─────┼───────────────┼──────────┤
│    │100 年1 月│A：0000-000000（張裕傑）      │(1)犯罪事實二(二)陳竣傑│
│    │3 日下午7 │B：0000-000000（陳竣傑）      │  無償轉讓愷他命予張│
│    │時27分52秒│                              │  裕傑。            │
│    │          │B：喂。                       │(2)通訊監察譯文：100 │
│    │          │A：來紅鐵門這裡，不要在省錢啦 │  年度偵字第642 號卷│
│    │          │   。                         │  第204頁反面。     │
│    │          │B：什麼紅鐵門。               │                    │
│    │          │A：你時常來找我紅色鐵門外面這 │                    │
│    │          │   裡。                       │                    │
│    │          │B：你說那裡喔。               │                    │
│    │          │A：不要在省錢啦。             │                    │
│    │          │B：你過來我在這裡忙啦。       │                    │
│    │          │A：你那裡還有誰。             │                    │
│    │          │B：我在跟人家談事情啦。       │                    │
│    │          │B：省錢喔。                   │                    │
│    │          │A：嗯。                       │                    │
│    │          │B：是。                       │                    │
│    ├─────┼───────────────┼──────────┤
│    │100 年1 月│A：0000-000000（張裕傑）      │(1)犯罪事實二(二)陳竣傑│
│    │3 日下午7 │B：0000-000000（陳竣傑）      │  無償轉讓愷他命予張│
│    │時34分22秒│                              │  裕傑。            │
│    │          │B：喂。                       │(2)通訊監察譯文：100 │
│    │          │A：我到了。                   │  年度偵字第642 號卷│
│    │          │B：好。                       │  第204頁反面。     │
│    ├─────┼───────────────┼──────────┤
│    │100 年1 月│A：0000-000000（張裕傑）      │(1)犯罪事實二(二)陳竣傑│
│    │3 日下午7 │B：0000-000000（陳竣傑）      │  無償轉讓愷他命予張│
│    │時36分44秒│                              │  裕傑。            │
│    │          │B：喂。                       │(2)通訊監察譯文：100 │
│    │          │A：在哪裡。                   │  年度偵字第642 號卷│
│    │          │B：在前面一點。               │  第204頁反面。     │
│    │          │A：車子。                     │                    │
│    │          │B：你前面。                   │                    │
│    │          │A：好。                       │                    │
│    ├─────┼───────────────┼──────────┤
│    │100 年1 月│A：0000-000000（張裕傑）      │(1)犯罪事實二(二)陳竣傑│
│    │3 日下午7 │B：0000-000000（陳竣傑）      │  無償轉讓愷他命予張│
│    │時40分9秒 │                              │  裕傑。            │
│    │          │簡訊：拜託一下...把我號碼儲存 │(2)通訊監察譯文：100 │
│    │          │      名字。                  │  年度偵字第642 號卷│
│    │          │                              │  第204頁反面。     │
└──┴─────┴───────────────┴──────────┘